臺中高等行政法院裁定　　　　　　　　　　　　　　　　九十三年度停字第一二號
　　聲　請　人　甲○○
　　相　對　人　臺中市政府
　　代　表　人　乙○○
　　訴訟代理人　丙○○
右當事人間因違章建築事件，聲請人提起行政訴訟，並聲請停止原處分之執行，本院
裁定如左：
    主　文
聲請駁回。
聲請程序費用由聲請人負擔。
    理　由
一、按原處分之執行，將發生難於回復之損害，且有急迫情事者，當事人始得聲請行
    政法院裁定停止執行，行政訴訟法第一百十六條第二項前段規定甚明。
二、本件聲請人聲請意旨略謂：相對人所屬工務局於九十一年五月一日中工管字第○
    九一○○○七二六○號函通知第三人張文棟拆除張文棟所有土地上之T—BAR廣告
    看板，並於九十三年九月二十日府都違字第○九三○一五一五五二號通知張文棟
    市政府將於九十三年九月二十七日起拆除該T—BAR廣告看板。又臺中市政府工務
    局於九十一年五月二日中工管字第○九一○○○七二四五號函通知第三人廖登錫
    拆除廖登錫所有土地上之T—BAR廣告看板，並於九十三年九月二十日府都違字第
    ○九三○一五一五四三號通知廖登錫市政府將於九十三年九月二十七日起拆除該
    T—BAR廣告看板。又臺中市政府工務局於九十一年五月二日中工管字第○九一○
    ○○七二四六號函通知第三人楊基森拆除楊基森所有土地上之T—BAR廣告看板，
    並於九十三年九月二十日府都違字第○九三○一五一五四四號通知楊基森市政府
    將於九十三年九月二十七日起拆除該T—BAR廣告看板。而聲請人為該廣告看板之
    設置人，故關於拆除廖登錫及楊基森土地上之廣告看板之處分，聲請人已以利害
    關係人之身分向鈞院提出行政訴訟，由鈞院以九十一年度訴字第九○一號審理。
    又張文棟土地上之廣告看板亦為聲請人所設置，故聲請人為利害關係人，則相對
    人拆除聲請人廣告看板之決定一旦執行，則將對聲請人發生無法回復之損害，且
    即將執行拆除，故符合有急迫情事之要件。又聲請人與臺中市政府間關於撤銷拆
    除T—BAR廣告看板處分之訴訟，尚繫屬於法院，並未終結，將來訴訟結果如聲請
    人勝訴，但該T—BAR廣告看板卻已拆除，則聲請人之財產已被破壞，即使勝訴亦
    無法回復，嚴重侵害聲請人之財產權，故有聲請停止原處分執行之必要，爰依行
    政訴訟法第一百十六條規定，請裁定停止相對人依該府九十一年五月二日中工管
    字第○九一○○○七二四五號及0000000000號及九十一年五月一日中
    工管字第○九一○○○七二六○號違章建築拆除處分之執行。又聲請人設置之廣
    告看板，並無妨礙交通且設置之地點為聲請人承租之私有土地，故並無嚴重影響
    公共利益之情形。相對人急於拆除該廣告看板之依據為「公路兩側公私有建築物
    與廣告物禁建限建辦法」第三條第三項之規定，惟依該條所定之禁限建之範圍為
    ：「高速公路兩側禁止設置樹立廣告之範圍，除左列路段為路權邊界外五十公尺
    以內地區○○○路權邊界外二百公尺以內地區為限：一銜接國際機場之高速公路
    ，自機場銜接處起三公里內之路段。二與地方道路銜接之交流道路段。三與省道
    或縣道立體交會之高速公路路段。四毗鄰工業區○○○○路路段。」但系爭廣告
    看板係設置於該禁限建之範圍之外，市政府之認定尚有瑕疵，聲請人請求撤銷相
    對人行政處分之訴，並非顯無理由。另相對人對地主張文棟作行政處分，但張文
    棟早已死亡，故相對人之拆除處分亦不生效力等語。經核所謂難於回復之損害，
    係指其損害不能回復原狀，或不能以金錢賠償，或在一般社會通念上，如為執行
    可認達到回復困難之程度而言，本件相對人對聲請人設置之違章建築予以拆除縱
    有損害，尚非不得以金錢補償，聲請人遽對相對人認定系爭廣告看板係屬違章建
    築，應執行拆除之處分聲請停止執行，自不應准許。另聲請人所述相對人認定系
    爭廣告看板之設置範圍有瑕疵及對張文棟之拆除處分不生效力等情，均非本件聲
    請停止執行之審酌範圍，併予敘明。
三、依行政訴訟法第一百零四條、民事訴訟法第九十五條、第七十八條，裁定如主文。
中　　華　　民　　國　　 九十三　　 年　　　十一　　　月　　　 五 　　　日
                 臺 中 高 等 行 政 法 院   第 二 庭
                                審 判 長 法 　　 官　胡　國　棟
                                         法 　　 官　林　秋　華
                                         法  　　官　王　德　麟
右正本證明與原本無異。
如不服本裁定，應於裁定送達後十日內以書狀敘明理由，經本院向最高行政法院提起
抗告（須依對造人數附具繕本）；並應預繳送達用雙掛號郵票三九○元（三十四元及
五元郵票各十份）。
中　　華　　民　　國　　 九十三　　 年　　　十一　　　月　　　 五 　　　日
　　　　　　　　　　　　　　　　　　　　 法院書記官　蔡　宗　融
